# 员工持股计划授予日确定

提问人：hjyyyyyy 时间：2020-01-06 15:52:04
企业将回购的股份以 0 元的价格过户给部分高管及员工，草案公告日为2019/10/11，股东大会通过日为2019/11/18，实际最后一笔标的股票过户至本员工持股计划名下之日为2020/1/10。根据协议，自实际最后一笔标的股票过户至本员工持股计划名下之日起分别 12 个月、 24 个月、 36 个月解锁30%、30%、40%，达到一定业绩条件可解锁。想咨询的是，授予日是否为实际最后一笔标的股票过户至本员工持股计划名下之日？ 根据《应用指南》，授予日是指股份支付协议获得批准的日期。其中“获得批准”，是指企业与职工或其他方就股份支付的协议条款和条件已达成一致，该协议获得股东大会或类似机构的批准之日。不知道应如何确定授予日，烦请各位老师指点！

回答人：chenyiwei
授予日应为股东大会通过日（2019.11.18）。各批次的等待期为自该授予日起至各该批次的预定解锁日。